# 请教陈版，利率互换的核算问题

提问人：lz89 时间：2023-02-18 17:43:02
陈老师您好，现遇到如下问题，希望您能给予指导，谢谢！
被审计单位从银行处取得一笔 5 亿元人民币借款融资，为了配合银行完成业务，将固定利率借款拆分为两个合同，主合同为浮动利率人民币借款合同，补充协议将浮动利率换为固定利率，两个合同均是与该借款银行签订，浮动利率付息时间与固定利率付息时间一致。
被审计单位认为该项业务实质为一项固定利率借款合同，仍采用固定利率借款的核算方式，计入长期借款，定期计息付息，未将补充协议作为一项衍生金融资产核算。
请问陈老师，被审计单位的核算方式是否合适？

回答人：chenyiwei
这涉及到两项金融工具能否“合成”为一项的问题。通常理解，金融工具的“合成”的条件，比非金融业务中判断“一揽子交易”需满足的条件更为严格和复杂。即使双方的意图是利用这两项工具“合成”一项固定利率的人民币贷款，但如果两个合同互相独立，可以单独执行，也可以单独提前到期、修改或作废，则还是不能简单地“合成”为一项固定利率借款处理。
如果在利率互换合同中明确提及其与借款合同的对应关系，并且明确其不能脱离借款合同单独执行、提前到期、修改或作废，则可以认为其附属于借款合同，可以将两者“合成”为一项固定利率借款。不满足该条件的，通常只能分开核算。